【裁判字號】    97,訴,474
【裁判日期】    970311
【裁判案由】    毒品危害防制條例
【裁判全文】
臺灣板橋地方法院刑事判決               97年度訴字第474號
公  訴  人  臺灣板橋地方法院檢察署檢察官
被      告  甲○○
上列被告因違反毒品危害防制條例案件，經檢察官提起公訴（96
年度毒偵字第8803號），本院受理後被告為有罪之陳述，經合議
庭裁定由受命法官獨任進行簡式審判程序，判決如下：
    主  文
甲○○施用第一級毒品，累犯，處有期徒刑壹年，扣案之內有無
法析離之微量第一級毒品海洛因殘渣之塑膠袋貳個沒收銷燬，注
射針筒壹支、分裝杓壹支均沒收；又施用第二級毒品，累犯，處
有期徒刑陸月，內有無法析離之微量第二級毒品甲基安非他命殘
渣之塑膠袋肆個沒收銷燬，吸食器壹組、分裝杓壹支均沒收。應
執行有期徒刑壹年肆月，扣案之內有無法析離之微量第一級毒品
海洛因殘渣之塑膠袋貳個及內有無法析離之微量第二級毒品甲基
安非他命殘渣之塑膠袋肆個均沒收銷燬，注射針筒壹支、吸食器
壹組及分裝杓壹支均沒收。
    事  實
一、甲○○前於民國87年間因施用毒品案件，經本院以87年度毒
    聲字第2007號裁定送勒戒處所觀察、勒戒後，認無繼續施用
    毒品之傾向，經臺灣板橋地方法院檢察署檢察官於87年10月
    3 日以87年度偵字第20312 號為不起訴處分確定；又於88年
    間再因施用毒品案件，經本院以88年度毒聲字第3382號裁定
    送觀察、勒戒後，認有繼續施用毒品傾向，經本院以88年度
    毒聲字第3780號裁定令入戒治處所施以強制戒治，於89年3
    月16日停止戒治付保護管束，迄89年6 月21日期滿（起訴書
    誤載為89年6 月20日），起訴部分則經本院於88年8 月18日
    以88年度訴字第1209號就施用第一、二級毒品部分分別判處
    有期徒刑六月、四月，應執行有期徒刑八月，於88年9 月20
    日確定；又於91年間因施用毒品案件，經本院以91年度毒聲
    字第589 號裁定令入戒治處所施以強制戒治，並經臺灣板橋
    地方法院檢察署檢察官提起公訴，其中強制戒治部分於92年
    2 月17日執行完畢，起訴部分則經本院於91年4 月30日以91
    年度訴字第621 號判處有期徒刑七月，於91年6 月3 日確定
    ，嗣上揭兩案罪刑經接續執行，於93年1 月20日假釋出監並
    付保護管束，迄93年4 月6 日縮刑期滿假釋未經撤銷以已執
    行論（構成累犯）。甲○○又於95年間因施用毒品案件，經
    本院於95年7 月31日以95年度簡字第4098號判處有期徒刑六
    月，於95年9 月11日確定，再經本院以96年度聲減字第7661
    號裁定減為有期徒刑三月確定；又於96年間因施用毒品案件
    ，經臺灣桃園地方法院於96年8 月31日以96年度訴字第1236
    號就施用第一、二級毒品部分分別判處有期徒刑八月、六月
    ，各減為有期徒刑四月、三月，應執行有期徒刑六月，於96
    年10月8 日確定（嗣上揭兩案罪刑經合併執行，於96年12月
    13日入監，現尚執行中）。猶不知悔改，復分別基於施用第
    一級毒品海洛因、第二級毒品甲基安非他命之犯意，於96年
    10月29日下午2 時許，在其位於臺北縣樹林市○○路244 號
    111 室之居處，以注射針筒注入體內之方式施用第一級毒品
    海洛因一次；復於上揭時、地，另將甲基安非他命置入吸食
    器燒烤產生煙霧吸食之方式施用第二級毒品甲基安非他命一
    次。嗣於96年10月29日晚上6 時55分許，在上址居處為警查
    獲，並扣得其所有之內有無法析離之微量第一級毒品海洛因
    殘渣之塑膠袋二個、內有無法析離之微量第二級毒品甲基安
    非他命殘渣之塑膠袋四個及其所有供己施用毒品海洛因所用
    之注射針筒一支及施用毒品甲基安非他命所用之吸食器一組
    、供其施用毒品海洛因與甲基安非他命所用之分裝杓一支，
    且經警採尿驗悉。
二、案經臺北縣政府警察局土城分局報請臺灣板橋地方法院檢察
    署檢察官偵查起訴，經本院合議庭裁定以簡式審判程序審理
    。
    理  由
一、訊據被告甲○○於本院審理時對其於上揭時、地，施用第一
    級毒品海洛因及施用第二級毒品甲基安非他命各一次之犯行
    ，業已坦承不諱，又被告經警詢問後所採集之尿液經送檢驗
    結果，分呈施用第一級毒品海洛因之鴉片類藥物陽性反應、
    第二級毒品甲基安非他命陽性反應，有臺灣檢驗科技股份有
    限公司於96年11月16日出具之濫用藥物尿液檢驗報告一件附
    卷可稽。復有被告所有之內有無法析離之微量第一級毒品海
    洛因殘渣之塑膠袋二個、內有無法析離之微量第二級毒品甲
    基安非他命殘渣之塑膠袋四個及其所有供己施用毒品海洛因
    所用之注射針筒一支及施用毒品甲基安非他命所用之吸食器
    一組、供其施用毒品海洛因與甲基安非他命所用之分裝杓一
    支扣案可證。再者，被告前於87年間因施用毒品案件，經本
    院以87年度毒聲字第2007號裁定送勒戒處所觀察、勒戒後，
    認無繼續施用毒品之傾向，經臺灣板橋地方法院檢察署檢察
    官於87年10月3 日以87年度偵字第20312 號為不起訴處分確
    定；又於88年間再因施用毒品案件，經本院以88年度毒聲字
    第3382號裁定送觀察、勒戒後，認有繼續施用毒品傾向，經
    本院以88年度毒聲字第3780號裁定令入戒治處所施以強制戒
    治，於89年3 月16日停止戒治付保護管束，迄89年6 月21日
    期滿；又於91年間因施用毒品案件，經本院以91年度毒聲字
    第589 號裁定令入戒治處所施以強制戒治，於92年2 月17日
    執行完畢，有臺灣高等法院被告前案紀錄表附卷可按，是被
    告乃經強制戒治執行完畢釋放後，五年內再犯施用毒品之犯
    行，至為灼然。綜上，足認被告自白與事實相符，罪證明確
    ，犯行洵堪認定。
二、查海洛因及甲基安非他命分別係毒品危害防制條例第2 條第
    2 項第1 款、第2 款所列之第一級、第二級毒品。核被告所
    為，係犯毒品危害防制條例第10條第1 項之施用第一級毒品
    罪及同條例第10條第2 項之施用第二級毒品罪。被告於施用
    毒品海洛因、甲基安非他命而持有各該毒品之低度行為，應
    分別為施用之高度行為所吸收，均不另論罪。其所犯上開施
    用第一級毒品、第二級毒品兩罪間，犯意各別，行為互殊，
    應予分論併罰。查被告前於於88年間因施用毒品案件，經本
    院於88年8 月18日以88年度訴字第1209號就施用第一、二級
    毒品部分分別判處有期徒刑六月、四月，應執行有期徒刑八
    月，於88年9 月20日確定；又於91年間因施用毒品案件，經
    本院於91年4 月30日以91年度訴字第621 號判處有期徒刑七
    月，於91年6 月3 日確定，嗣上揭兩案罪刑經接續執行，於
    93年1 月20日假釋出監並付保護管束，迄93年4 月6 日縮刑
    期滿假釋未經撤銷以已執行論，有臺灣高等法院被告前案紀
    錄表在卷可按，其於有期徒刑執行完畢後五年以內故意再犯
    本案之罪，係屬累犯，應依刑法第47條第1 項之規定加重其
    刑。爰審酌被告年值青壯，不思尋求正當之身心發展，前曾
    有毒品前科，不知警惕，竟又施用足以導致精神障礙、性格
    異常，甚至造成生命危險之毒品，戕害一己之身心健康，對
    社會治安可能之危害程度非微，惟其於犯罪後尚能坦承犯行
    等一切情狀，分別量處如主文所示之刑，並依刑法第51條第
    5 款規定定其應執行之刑，以示懲儆。
三、扣案之內有無法析離之微量第一級毒品海洛因殘渣之塑膠袋
    二個、內有無法析離之微量第二級毒品甲基安非他命殘渣之
    塑膠袋四個，應概認屬查獲之毒品，不問屬於犯人與否，爰
    依毒品危害防制條例第18條第1 項前段規定，均併予宣告沒
    收銷燬。又扣案之注射針筒一支、吸食器一組、分裝杓一支
    ，係被告所有供己施用毒品海洛因、甲基安非他命所用之物
    ，業據其於審理時供認在卷，爰依刑法第38條第1 項第2 款
    規定，均併予宣告沒收。
據上論斷，應依刑事訴訟法第273 條之1 第1 項、第299 條第1
項前段，毒品危害防制條例第10條第1 項、第2 項、第18條第1
項前段，刑法第11條前段、第47條第1 項、第51條第5 款、第38
條第1 項第2 款，判決如主文。
本案經檢察官劉仕國到庭執行職務
中    華    民    國    97    年    3     月    11    日
                  刑事第一庭    法  官  張江澤
以上正本證明與原本無異。
如不服本判決，應於判決送達後10日內，向本院提出上訴狀。
                                書記官  林怡秀
中    華    民    國    97    年    3     月    11    日
附錄本案論罪科刑法條全文：
毒品危害防制條例第10條
施用第一級毒品者，處六月以上五年以下有期徒刑。
施用第二級毒品者，處三年以下有期徒刑。


司法院資訊處製作；財團法人民間司法改革基金會備份。
